【裁判字號】    94,財管,29
【裁判日期】    950728
【裁判案由】    指定遺產管理人
【裁判全文】
臺灣基隆地方法院民事裁定              94年度財管字第29號
抗  告  人  財政部國有財產局台灣北區辦事處
法定代理人  丁○○
訴訟代理人  甲○○
複代理人    戊○○
相  對  人  丙○○
上列當事人間請求指定遺產管理人事件，對於本院民國95年5月
29日所為裁定，提起抗告，本院裁定如左：
    主  文
原裁定撤銷。
相對人之聲請駁回。
聲請及抗告程序費用由相對人負擔。
    理  由
一、抗告意旨略以：被繼承人乙○○（男、民國○○年○○月○○日生
    、身分證統一編號：Ｚ000000000號、生前籍設台北縣雙溪鄉
    三貂村尪仔崙坑7鄰7號）於81年10月2日死亡，前經相對人
    丙○○聲請本院指定被繼承人之遺產管理人，並經本院指定
    抗告人為被繼承人之遺產管理人，惟被繼承人為行政院國退
    除役官兵輔導委員會（下稱退輔會）列管榮民，是本件應由
    退輔會為被繼承人之遺產管理人，為此提起本件抗告，請求
    廢棄原裁定等語。
二、按被繼承人在臺灣地區之遺產，由大陸地區人民依法繼承者
    ，其所得財產總額，每人不得逾新臺幣二百萬元；前條第1
    項之遺產事件，其繼承人全部為大陸地區人民者，除應適用
    第68條之情形者外，由繼承人、利害關係人或檢察官聲請法
    院指定財政部國有財產局為遺產管理人，管理其遺產；現役
    軍人或退除役官兵死亡而無繼承人、繼承人之有無不明或繼
    承人因故不能管理遺產者，由主管機關管理其遺產。前項遺
    產事件，在本條例施行前，已由主管機關處理者，依其處理
    ；亡故退除役官兵遺產，除設籍於行政院軍退除役官兵輔導
    委員會所屬安養機構者，由該安養機構為遺產管理人外；餘
    由設籍地輔導會所屬之退除役官兵服務機構為遺產管理人；
    臺灣地區與大陸地區人民關係條例第67條第1項前段、第67
    條之1第1項、第68條第1項、第2項、退除役官兵死亡無人繼
    承遺產管理辦法第4條分別定有明文。經查：被繼承人乙○
    ○為退除役官兵，在臺灣地區無繼承人，唯一繼承人即其子
    唐克珍為大陸地區人民，而被繼承人之遺產已經其遺產管理
    人行政院國軍退除役官兵輔導委員會台北縣榮民服務處（下
    稱台北縣榮民服務處）依法處分完畢等事實，業經本院依職
    權調取台灣台北地方法院83年度家聲字第178號卷及台北縣
    榮民服務處亡故榮民乙○○檔案查核無訛，並據證人即退輔
    會承辦人員張孝誠到庭證稱本件被繼承人乙○○確係退除役
    官兵等語（見本院95年7月10日訊問筆錄）。揆諸首揭說明
    ，台北縣榮民服務處既為本件被繼承人之法定遺產管理人，
    自無再行指定遺產管理人之必要，抗告人請求廢棄原裁定，
    即難謂無理由，爰依撤銷原裁定，並裁定如主文所示。
三、依非訟事件法第46條、民事訴訟法第490條第1項、第95條、
    第 78條，裁定如主文。
中    華    民    國    95    年    7     月    28    日
                  民事庭法  官  姚貴美
以上正本係照原本作成。
如對本裁定抗告須於裁定送達後十日內向本院提出抗告狀，並繳
納抗告費新臺幣一千元。
中    華    民    國    95    年    7     月    28    日
                        書記官  江美琪


司法院資訊處製作；財團法人民間司法改革基金會備份。
